【裁判字號】    97,易緝,200
【裁判日期】    980224
【裁判案由】    違反商標法
【裁判全文】
臺灣臺北地方法院刑事判決             97年度易緝字第200號
公  訴  人  臺灣臺北地方法院檢察署檢察官
被      告  乙○○
上列被告因違反商標法案件，經檢察官提起公訴（97年度偵字第
13327號），被告於本院審理中，就被訴事實為有罪之陳述，經
本院告知簡式審判程序意旨，並聽取公訴人及被告之意見後，本
院裁定依簡式審判程序審理，判決如下：
    主  文
乙○○明知為未得商標權人同意，於同一商品，使用相同之註冊
商標之商品而販賣，處有期徒刑參月，如易科罰金，以新臺幣壹
仟元折算壹日。扣案仿冒如附件所示商標之酒類商品拾肆瓶（每
瓶容量零點七五公升之仿冒金門高粱酒參瓶，每瓶容量零點六公
升之仿冒金門高粱酒拾壹瓶）均沒收。
    事  實
一、乙○○前於民國96年間因違反商標法案件，經臺灣板橋地方
    法院判處拘役40日，並經裁定減刑為拘役20日，如易科罰金
    ，以新臺幣1千元折算1日。詎仍不知警惕，明知如附表所示
    商標圖樣，業經金門酒廠實業股份有限公司（下稱金門酒廠
    公司）向經濟部智慧財產局（下稱智財局）申請註冊取得商
    標專用權，指定使用於酒類等之專用商品，現仍在專用期間
    內（相關註冊號數、專用商品、專用期間均詳如附表所示）
    ，非經金門酒廠公司之同意或授權，不得於同一商品使用相
    同之註冊商標圖樣，或明知為上開商品而販賣、意圖販賣而
    陳列，且明知其於96年4、5月間，向真實姓名年籍不詳之「
    林先生」，以0.75公升每瓶新臺幣（下同）450元、0.6公升
    每瓶300元之價格，購入共48瓶之酒類商品（每瓶容量0.75
    公升之仿冒金門高粱酒12瓶，每瓶容量0.6公升之仿冒金門
    高粱酒36瓶），係未經金門酒廠公司之同意或授權，而於同
    一商品使用相同之註冊商標圖樣之仿冒商品，竟基於販賣仿
    冒商標商品之犯意，於97年1月中旬，以0.75公升每瓶480元
    、0.6公升每瓶320元之價格，將每瓶容量0.75公升之前揭仿
    冒金門高粱酒6瓶、每瓶容量0.6公升之仿冒金門高粱酒12瓶
    ，販售予陳美枝（涉犯商標法部分業經本院判處拘役40日確
    定），陳美枝再將購入之仿冒金門高粱酒，陳列於其所經營
    位於臺北市○○街78號立行商店內，以0.75公升每瓶550 元
    、0.6公升每瓶350元之價格，出售予不特定客戶。嗣於97
    年2月5日上午11時20分許，為臺北市政府菸酒聯合查緝小組
    人員在陳美枝上址商店當場查獲，並扣得仿冒上開商標圖樣
    之酒類商品共計14瓶（每瓶容量0.75公升之仿冒金門高粱酒
    3瓶，每瓶容量0.6公升之仿冒金門高粱酒拾11瓶），始查悉
    上情。
二、案經金門酒廠公司告訴及臺北市政府警察局信義分局報告臺
    灣臺北地方法院檢察署檢察官偵查起訴。
    理  由
一、按刑事訴訟法第273條之1規定除被告所犯為死刑、無期徒刑
    、最輕本刑為3年以上有期徒刑之罪、或高等法院管轄第一
    審案件者外，於審判期日前之程序進行中，被告先就被訴事
    實為有罪之陳述時，審判長得告知被告簡式審判程序之旨，
    並聽取當事人、代理人、辯護人及輔佐人之意見後，裁定進
    行簡式審判程序。經查，本件被告乙○○被訴違反商標法乙
    案，非前開不得進行簡式審判程序之案件，經被告於本院審
    理時，就被訴事實為有罪之陳述，且經法官告知被告簡式審
    判程序之旨，聽取檢察官及被告之意見後，爰依上開刑事訴
    訟法第273條之1之規定，裁定改依簡式審判程序審判之，合
    先敘明。
二、訊據被告乙○○對於前揭事實坦承不諱，核與告訴人金門酒
    廠公司代理人甲○○之指述與同案被告陳美枝於警詢、偵查
    及本院審理中之供述相符（見偵查卷第10、19至21、42頁）
    ，復有智財局商標資料檢索服務（見本院卷）、97年4月3日
    臺北市政府函所檢附之金門酒廠公司函及檢驗報告、臺北市
    政府衛生局函及檢驗報告書、臺北市政府查獲違法嫌疑菸酒
    案件現場處理紀錄表、查獲現場照片（見偵查卷第24至32頁
    ）附卷可稽，及仿冒上開商標圖樣之酒類商品共計14瓶（每
    瓶容量0.75公升之仿冒金門高粱酒3瓶，每瓶容量0.6公升之
    仿冒金門高粱酒拾11瓶）扣案可證，足徵被告前開出於任意
    性之自白與事實相符。本件事證明確，被告犯行堪予認定。
三、被告所販賣之物品，係屬商標法第81條第1款所指之未得商
    標權人同意，於同一商品，使用相同之註冊商標之商品，核
    其所為，係犯商標法第82條之販賣仿冒商標商品罪。爰審酌
    被告為貪圖利益，販賣仿冒商品，對商標權人之商譽及潛在
    市場利益造成之侵害非輕，更影響消費者之權益，且其有如
    事實欄所示違反商標法之前科，有臺灣高等法院被告前案紀
    錄表附卷可稽，竟不知悔改而再犯，惟其犯後尚能坦承犯行
    ，態度良好，兼衡其販賣仿冒商品之數量及價值、所得之利
    益、生活狀況及智識程度等一切情狀，量處如主文所示之刑
    ，並諭知易科罰金之折算標準。扣案之仿冒上開商標圖樣之
    酒類商品共計14瓶（每瓶容量0.75公升之仿冒金門高粱酒3
    瓶，每瓶容量0.6公升之仿冒金門高粱酒11瓶），不問屬於
    被告與否，均應依商標法第83條規定宣告沒收。
據上論斷，應依刑事訴訟法第273條之1第1項、第299條第1項前
段，商標法第82條、第83條，刑法第11條前段、第41條第1項前
段，判決如主文。
本案經檢察官林冠佑到庭執行職務
中    華    民    國    98    年    2    月    24    日
                  刑事第五庭    法  官  李宜娟
以上正本證明與原本無異。
如不服本判決應於收受送達後10日內向本院提出上訴書狀，並應
敘述具體理由；其未敘述上訴理由者，應於上訴期間屆滿後20日
內向本院補提理由書（均須按他造當事人之人數附繕本）「切勿
逕送上級法院」。告訴人或被害人如對於本判決不服者，應具備
理由請求檢察官上訴，其上訴期間之計算係以檢察官收受判決正
本之日期為準。
                                書記官  張華瓊
中    華    民    國    98    年    2     月    25    日
附錄本案論罪科刑法條：
商標法第八十一條
未得商標權人或團體商標權人同意，有下列情形之一者，處三年
以下有期徒刑、拘役或科或併科新臺幣二十萬元以下罰金：
一、於同一商品或服務，使用相同之註冊商標或團體商標者。
二、於類似之商品或服務，使用相同之註冊商標或團體商標，有
    致相關消費者混淆誤認之虞者。
三、於同一或類似之商品或服務，使用近似於其註冊商標或團體
    商標之商標，有致相關消費者混淆誤認之虞者。
商標法第八十二條
明知為前條商品而販賣、意圖販賣而陳列、輸出或輸入者，處一
年以下有期徒刑、拘役或科或併科新臺幣五萬元以下罰金。


司法院資訊處製作；財團法人民間司法改革基金會備份。
